# 投资方将业务投入形成合营或联营企业，被投资方的会计处理

提问人：xzsuper 时间：2015-08-31 17:47:11
在中国会计准则下，合营或联营方应该按照企业合并的原则去处理还是按照类似权益结合法的原则去处理呢？

回答人：chenyiwei
对被投资方而言，这构成了一项业务合并，因此应按照企业合并的规定处理。 假设投资方A将业务B投入联营企业C，该联营企业受另一方股东D控制，则： 1 、如果A、D同受一个最终控制方控制，且满足“控制非暂时性”标准，即C取得业务B构成同一控制下合并，采用权益结合法处理。 2 、如果A、D并非同受一个最终控制方控制，则C取得业务B构成非同一控制下合并，C应采用购买法处理。

提问人：xzsuper 时间：2015-09-01 10:42:53
进一步的问题，如果形成的是合营企业，如果按照企业合并的逻辑，可能找不到合并方？很难分辨哪方投入的业务是合并方。 我自己的感觉是尽管如此，投入的两块业务仍然按照类似企业合并的原则处理，即按公允价值入账更合理。

回答人：chenyiwei
应不存在你说的问题。合并方就是该合营企业。但是由于形成的是合营企业，而各合营方原本并不是在同一控制下的，所以站在该合营企业的角度，应认定为非同一控制下的企业合并。
原先《企业会计准则第 20 号——企业合并（ 2006 ）》第四条曾经规定“两方或者两方以上形成合营企业的企业合并”不适用该准则，但如果该合营企业自身是一个独立会计主体，则其自身报表上按非同一控制下合并处理应不违反准则的基本精神。